【裁判字號】    98,抗,1073
【裁判日期】    981102
【裁判案由】    定應執行刑
【裁判全文】
臺灣高等法院臺中分院刑事裁定          98年度抗字第1073號
抗  告  人
即受刑人    甲○○
                    （現於臺灣臺北監獄臺北分監執行中）
上列抗告人因聲請定應執行刑案件，不服臺灣彰化地方法院中華
民國98年9月16日裁定（98年度聲字第1815號），提起抗告，本
院裁定如下：
    主  文
抗告駁回。
    理  由
一、本件抗告意旨略以：查各法院對於犯罪定應執行刑之標準不
    一，例如因犯販賣毒品罪，經法院判處5個有期徒刑為15年
    之罪時，其應執行之刑僅為有期徒刑18年6月至19年；又如
    因犯強盜案件共6罪，經分別判處有期徒刑5年6月，其應執
    行刑亦僅為6年半左右。另查吸食毒品之行為，因非在判決
    前為同一審法官審理判決，致造成6次經分別判處有期徒刑1
    年2月之吸毒行為，其應執行刑竟高達6至7年左右，可見待
    遇有天壤之別，其不公平之處昭然可見，與刑法揭示之公平
    原則有違。再者吸食毒品者均有成癮性，長期反覆使用下，
    所判決之刑度將與屬於高度犯罪之販賣毒品罪刑相同，顯屬
    違背比例原則，為此請求鈞院從新、從輕給予抗告人一個合
    理公平的裁定，予抗告人一個悔過向上的機會等語。
二、按數罪併罰，有2裁判以上者，依刑法第51條規定，定其應
    執行之刑；又數罪併罰，分別宣告其罪之刑，依下列各款定
    其應執行者：…五、宣告多數有期徒刑者，於各刑中之最長
    期以上，各刑合併之刑期以下，定其刑期，但不得逾30年，
    刑法第53條、第51條第5款分別定有明文。又按執行刑之量
    定，係事實審法院之職權，本有自由裁量之餘地，原裁定所
    定執行刑，倘未逾法定刑範圍，亦無明顯違背正義，要難指
    摘為不當（最高法院95年度台抗字第549號判決意旨參照）
    。
三、經查，本件抗告人因犯違反毒品危害防制條例2罪及竊盜2件
    ，經臺灣板橋地方法院及原審法院先後判處如原審裁定附表
    所示之刑（宣告刑分別為有期徒刑6月、6月、9月、9月），
    均確定在案。檢察官聲請就抗告人所犯上開各罪定其應執行
    之刑，原審審核後認檢察官之聲請為正當，依刑事訴訟法第
    477條第1項，刑法第53條、第51條第5款之規定，裁定定其
    應執行刑為有期徒刑2年，經核並未逾上開刑度加計之總和
    ，與刑法第51條第5款之規定並無不符。本院審酌原審行使
    其裁量權，符合比例原則、公平正義原則及法律規範之目的
    ，並無違反法律裁量之內部及外部界限，尚難謂有何違法或
    不當之處。抗告人以上開情詞指摘原裁定不當，自無理由，
    應予駁回。
四、據上論結，應依刑事訴訟法第412條，裁定如主文。
中    華    民    國    98    年    11    月    2     日
            刑事第十庭  審判長法  官  林  照  明
                              法  官  林  欽  章
                              法  官  郭  瑞  祥
上列正本證明與原本無異。
不得再抗告。
                              書記官  李  妍  嬅
中    華    民    國    98    年    11    月    2     日


司法院資訊處製作；財團法人民間司法改革基金會備份。
